# 请教陈版-会计利润与所得税的调整

提问人：manyoushijie 时间：2016-05-21 08:42:16
请教陈版：（ 1 ）如果所得税费用中本期只有递延所得税资产的转回产生的正值，调整过程中应该放哪一项？我知道当期确认递延所得税的时候不考虑资产减值损失的影响，是不用调整的，转回怎么考虑不知道了；（ 2 ）母子公司税率不一致的时候按法定/适用税率计算的所得税费用应该是母公司税率，差额再在适用不同税率的影响中调整吗？

回答人：chenyiwei
1 、以前年度确认的递延所得税资产因对应的可抵扣暂时性差异转回而相应转回，其损益影响一般在该调节表中不作为调节项目，因为对会计利润和所得税费用的影响是成比例的。 2 、是。